【裁判字號】    92,易,1201
【裁判日期】    921230
【裁判案由】    竊盜
【裁判全文】
臺灣臺南地方法院刑事判決                        九十二年度易字第一二一號
    公  訴  人  臺灣臺南地方法院檢察署檢察官
    被      告  乙○○
右列被告因竊盜案件，經檢察官提起公訴（九十二年度偵緝字第九四八號），被告就
被訴事實為有罪之陳述，本院裁定進行簡式審判程序，判決如左：
    主  文
乙○○竊盜，累犯，處有期徒刑壹年，應於刑之執行前，令入勞動場所強制工作年
。
    事  實
一、乙○○前因竊盜案件，經本院以八十六年度易字第四九三二號判處有期徒刑六月
    確定，並於八十八年五月十二日執行完畢。乙○○有附表所示前科及執行紀錄，
    為有犯罪習慣之人，猶不知悔改，復於九十一年二月十日下午三時許，途經甲○
    ○址設臺南縣永康市○○街五四四號免洗餐具店前時，見該店一樓無人在場，即
    上前試探一樓落地玻璃門有無上鎖，適其中一扇落地玻璃門未加上鎖，乙○○即
    基於意圖為自己不法所有之犯意，推開落地玻璃門後進入行竊（該店一樓平日為
    營業場所，二樓為甲○○及家人之住所，該店當日因農曆除夕掃除之故，關閉一
    樓玻璃門而未營業，故該址一、二樓均屬甲○○之住宅範圍，惟侵入住宅部分，
    則未據甲○○告訴）。乙○○於進入上址後，即徒手竊取甲○○置放於一樓架上
    之紙袋一只，連同該紙袋內裝之身分證一枚、印章一枚、中國商銀存摺一本、中
    國信託信用卡三張、慶豐銀行信用卡二張、玉山銀行信用卡一張、遠東銀行信用
    卡一張、渣打銀行信用卡一張及現金新臺幣（下同）十五萬元，全數竊取離去，
    得手後，僅留下現金十五萬元供己花用，其餘則丟棄在甲○○上址後巷木瓜園內
    。嗣經警到場蒐集相關跡證，採獲可疑指紋送鑑後，發覺係乙○○之指紋而查獲
    上情。
二、案經甲○○訴由臺南縣警察局報請臺灣臺南地方法院檢察署檢察官偵查起訴。
    理  由
一、訊據被告乙○○對右揭事實，於本院及偵查中均自白承認，核與告訴人甲○○之
    指訴相符，並有內政部警政署刑事警察局九十一年三月七日刑紋字第０九一００
    三八三五二號鑑驗書附卷可憑，足認被告自白與事實相符，應可採信，本件事證
    明確，應依法論科。
二、按刑法第三百二十一條第一項第二款所謂所謂毀越門扇，其「越」係指「超越」
    或「踰越」而言，與從門走入或啟門入室者有別（最高法院五十二年度台上字第
    七一一號判決、七十七年度台上字第一一三０號判決參照）。查被告乙○○於本
    院供陳：當時店的門有關起來，我過去推門，發現門沒有鎖，就進入屋內行竊，
    該店的門係落地玻璃門，往左右推開就可以進去等語，核與告訴人於本院所述：
    該店的大門出入口是六扇落地門，我有將中間進出常用的落地門上鎖，發現遭竊
    時，我看到最旁邊的落地門被打開等語相符，是被告自該店之落地玻璃門，走入
    店內徒手行竊乙節，應可認定。被告既然僅以推開落地玻璃門之方式，走入店內
    行竊，而未有任何超越或踰越之行為，亦非以踰越窗戶之方式進入店內行竊，揆
    諸前揭說明，被告所為，應係構成刑法第三百二十條第一項之普通竊盜罪，公訴
    人認被告係開啟門窗後踰越進入，尚有未洽，惟公訴人起訴之基礎事實同一，本
    院應予審理，並變更起訴法條。再被告前因竊盜案件，經本院以八十六年度易字
    第四九三二號判處有期徒刑六月確定，並於八十八年五月十二日執行完畢，有臺
    灣高等法院被告全國前案紀錄表及刑案資料查註紀錄表在卷可按，其於有期徒刑
    執行完畢後，五年以內再犯本件有期徒刑以上之罪，為累犯，應依刑法第四十七
    條規定，加重其刑。爰審酌被告年輕體健，不思以正當方式謀生，見他人玻璃門
    已關，竟仍上前試探有無上鎖，見有機可趁即侵入行竊，足見被告僥倖之竊盜心
    態，參酌被告行竊時，正值農曆年關，被告竊取十五萬元現款，對被害人甲○○
    所生損害甚大，且被告於初次偵訊時，猶矢口否認犯行，俟指紋鑑定結果與被告
    指紋相符後，被告方坦承犯行等一切情狀，量處如主文所示之刑，以示懲儆。
三、另參酌被告有附表所示前科，且均係觸犯竊盜罪，而被告於執行附表編號一之有
    期徒刑一年二月完畢後，未隔四月，即再犯附表編號二之竊盜罪，又於接續執行
    附表編號二、三之有期徒刑完畢後，未隔三月，隨即再犯附表編號四之竊盜罪，
    且被告於附表編號四之犯行經法院判處有期徒刑一年後，旋即逃逸無蹤而遭通緝
    ，於通緝期間，再犯本件竊盜罪，由被告犯罪次數頻繁、執行完畢後緊接再犯竊
    盜罪等情觀之，足認被告確有犯罪習慣。而被告前經刑之執行完畢後，均未改正
    ，足見被告對刑罰之反應性顯屬薄弱，單純刑罰制裁，對被告已難達矯治之目的
    ，非施以保安處分，無以達教化矯治之目的，因而諭知被告應於刑之執行前，令
    入勞動場所強制工作三年，以資矯正。
四、又營業場所在營業時間內，雖允許客人自由出入，而不屬於「住宅」之範疇，然
    茍營業場所與住宅相結合，而行為人於非營業時間無故闖入，仍應論以刑法第三
    百零六條第一項之侵入住宅罪。查被告行竊之前揭處所，一樓平日作為營業場所
    ，二樓則係告訴人甲○○之住所，惟九十一年二月十日當天，適為農曆除夕之日
    ，告訴人為進行掃除而整日停業，客戶如欲進入該店一樓，須按電鈴並經告訴人
    允許後，方可進入等情，業據告訴人於本院陳明在卷，準此，告訴人一樓營業場
    所因整日停業，而與其二樓之住宅相結合，該址整體自合於刑法第三百零六條所
    稱之「住宅」。而被告因行竊而侵入前址之行為，雖涉犯無故侵入住宅罪嫌，然
    告訴人於本院審理時已表明不欲告訴，本院自無加以審酌之必要，併附敘明。
據上論斷，應依刑事訴訟法第二百九十九條第一項前段、第三百條、第二百七十三條
之一第一項，竊盜犯贓物犯保安處分條例第三條第一項第一款、第五條第一項前段，
刑法第三百二十條第一項、第四十七條，罰金罰鍰提高標準條例第一條前段，判決如
主文。
本案經檢察官丙○○到庭執行職務。
中      華      民      國      九十二    年      十二    月    三十    日
                                  臺灣臺南地方法院刑事第九庭
                                          法  官    林  中  如
右正本證明與原本無異。
如不服本判決，應於判決送達後十日內向本院提出上訴狀( 應附繕本 )。
中      華      民      國      九十二    年      十二    月    三十    日
                                          書記官    馬  愛  君
附錄本案論罪科刑法條全文：
刑法第三百二十條第一項：
意圖為自己或第三人不法之所有，而竊取他人之動產者，為竊盜罪，處五年以下有期
徒刑、拘役或五百元以下罰金。
附表：
┌─┬─────────┬────┬────────┬─────────┐
│編│    竊盜時間      │竊盜次數│    判決結果    │    執畢日期      │
│號│                  │        │                │                  │
├─┼─────────┼────┼────────┼─────────┤
│一│八十三年間        │  十次  │有期徒刑一年二月│八十六年二月十六日│
├─┼─────────┼────┼────────┼─────────┤
│二│八十六年六月十一日│  二次  │有期徒刑十月    │判決後拒不到案而遭│
│  │                  │        │                │通緝，俟八十七年二│
│  │                  │        │                │月一日緝獲後，方入│
│  │                  │        │                │監執行。          │
├─┼─────────┼────┼────────┼─────────┤
│三│八十六年九月十日  │  一次  │有期徒刑六月    │接續編號二執行至八│
│  │                  │        │                │十八年五月十二日  │
├─┼─────────┼────┼────────┼─────────┤
│四│八十八年九月十四日│  一次  │有期徒刑一年    │判決後拒不到案而遭│
│  │                  │        │                │通緝，至九十二年九│
│  │                  │        │                │月二十一日緝獲後，│
│  │                  │        │                │方入監執行        │
└─┴─────────┴────┴────────┴─────────┘


司法院資訊處製作；財團法人民間司法改革基金會備份。
